【裁判字號】    99,簡抗,21
【裁判日期】    991122
【裁判案由】    清償債務
【裁判全文】
臺灣桃園地方法院民事裁定              99年度簡抗字第21號
抗  告  人  張栯函
相  對  人  李淑喜
上列當事人間請求清償債務事件，抗告人對於中華民國99年9 月
20日本院中壢簡易庭所為之裁定（99年度壢簡字第750 號）提起
抗告，本院合議庭裁定如下：
    主  文
抗告駁回。
抗告費用由抗告人負擔。
    理  由
一、按對於簡易程序之第一審裁判，得上訴或抗告於管轄之地方
    法院，其審判以合議行之。第1 項之上訴及抗告程序，準用
    第434 條第1 項、第434 條之1 及第3 編第1 章、第4編 之
    規定，民事訴訟法第436 之1 條第1 項、第3 項定有明文。
    是對於簡易程序之第一審裁定提起抗告時，準用民事訴訟法
    第449 條第1 項之結果，抗告法院認抗告為無理由者，自應
    為駁回之裁定。
二、抗告意旨略以：抗告人與相對人間之債務糾紛係事實，相對
    人係因其子金于翔竊取抗告人家中財物，答應代為償還，抗
    告人因一時心軟始答應私下和解，相對人之還款方式是每月
    還1 萬元，並開立43張本票，證明抗告人是以正當方式取得
    ，抗告人並無強迫相對人簽本票，相對人係以抗告人先前妨
    害自由之刑事案件混淆雙方之債務，為此提起抗告，請求廢
    棄原裁定等語。
三、經查：抗告人向本院聲請對相對人發支付命令，命相對人給
    付抗告人新台幣（下同）435,000 元及自支付命令送達翌日
    起算之利息，並提出95年1 月18日之借據1 紙為憑（見支付
    命令卷第6 頁），嗣經相對人聲明異議，支付命令之聲請視
    為起訴；抗告人另於抗告意旨中說明：相對人係因其子金于
    翔竊取抗告人家中財物，始與抗告人達成和解，答應以每月
    1 萬元之分期攤還方式清償，並簽發43紙本票為擔保等語，
    由上開起訴意旨及抗告意旨可知抗告人本件係以95年1 月18
    日相對人所書立之借據作為其向相對人請求給付435, 000元
    之請求權基礎，且相對人書立該借據係起因於處理抗告人與
    金于翔間之糾紛。然抗告人前已基於相同之請求權基礎、憑
    藉相同之借據起訴請求相對人給付借款，並經本院以96年度
    壢簡字第1021號清償借款事件判決抗告人敗訴確定在案，有
    該事件之判決書在卷可稽。
四、按除別有規定外，確定之終局判決就經裁判之訴訟標的，有
    既判力；訴訟標的為確定判決之效力所及者，法院應以裁定
    駁回之。但其情形可以補正者，審判長應定期間先命補正，
    民事訴訟法第400 條第1 項、第249 條第1 項但書第7 款分
    別定有明文。本件抗告人前向相對人請求給付435,000 元之
    事件，既已經判決敗訴確定，則其又於本件基於相同法律關
    係起訴請求被告給付相同款項，應認為已屬上開確定判決效
    力所及之範圍，揆諸上揭法律規定，原審認抗告人之起訴不
    合法且無從命補正，而裁定駁回抗告人之訴，於法洵屬有據
    。
五、原審裁定駁回抗告人之訴，於法既無違誤，抗告意旨仍執陳
    詞，指摘原裁定不當並求為廢棄，自為無理由，應予駁回。
六、爰裁定如主文。
中    華    民    國    99    年    11    月    22    日
                  民事第二庭  審判長法  官  劉克聖
                                    法  官  卓立婷
                                    法  官  袁雪華
以上正本係照原本作成。
本裁定不得再抗告。
中    華    民    國    99    年    11    月    22    日
                                    書記官  劉霜潔

司法院資訊處製作；財團法人民間司法改革基金會備份。
